臺灣臺中地方法院民事判決　94年度勞訴字第102號
　　原　　　告　丁○○
　　　　　　　　壬○○
　　　　　　　　甲○○
　　　　　　　　丑○○
　　　　　　　　乙○○
　　　　　　　　辛○○
　　　　　　　　戊○○
　　　　　　　　丙○○
　　　　　　　　子○○
　　　　　　　　癸○○
　　　　　　　　己○○
　　　　　　　　寅○○
　　共　　　同
　　訴訟代理人　蔡譯智律師
　　被　　　告　曜正科技股份有限公司
　　法定代理人　庚○○
上列當事人間請求給付資遣費等事件，本院於民國94年11月24日
言詞辯論終結，判決如下：
    主      文
被告應給付原告丁○○新臺幣玖萬陸仟玖佰參拾玖元、原告壬○○新台幣壹拾萬玖仟捌佰陸拾伍元、原告甲○○新台幣陸拾參萬
零參佰玖拾陸元、原告丑○○新台幣貳拾壹萬零伍元、原告乙○○新台幣壹拾貳萬肆仟貳佰壹拾陸元、原告辛○○新台幣壹拾萬
壹仟伍佰零肆元、原告戊○○新台幣壹拾柒萬貳仟零伍拾壹元、
原告丙○○新台幣伍萬捌仟貳佰壹拾壹元、原告子○○新台幣壹
拾貳萬參仟零捌元、原告癸○○新台幣壹拾肆萬參仟柒佰肆拾貳
元、原告己○○新台幣伍拾貳萬陸仟伍佰壹拾參元、原告寅○○
新台幣壹拾柒萬伍仟零肆元，及均自94年10月7日起至清償日止
，按週年利率5%計算之利息。
訴訟費用由被告負擔。
本判決第一項於原告原告丁○○、壬○○、甲○○、丑○○、乙○○、辛○○、戊○○、丙○○、子○○、癸○○、己○○、寅
○○新各以新台幣參萬貳仟元、參萬柒仟元、貳拾壹萬元、柒萬
元、肆萬壹仟元、參萬參仟元、伍萬玖仟元、壹萬玖仟元、肆萬
壹仟元、肆萬柒仟元、壹拾柒萬伍仟元、伍萬捌仟元分別為被告
供擔保後，得分別為假執行。
    事實及理由
甲、程序方面
壹、按言詞辯論期日，當事人之一造不到場者，得依到場當事人
    之聲請，由其一造辯論而為判決，民事訴訟法第385條第1項
    前段定有明文。
貳、查被告經合法通知，而未於言詞辯論期日到場，且核無民事
    訴訟法第386條各款所列情形，爰依原告之聲請，由其一造
    辯論而為判決。
乙、實體方面
壹、原告主張：一、原告丁○○自民國（下同）92年10月1日起
    至94年2月28日止，受僱於被告擔任中區技術部機房組工程
    師，平均月工資為新台幣（下同）31,321元；原告壬○○自
    92年5月26日起至94年3月31日止，受僱於被告擔任北部技術
    機房組工程師，平均月工資為30,126元；原告甲○○自89年
    2月1日起至94年4月30日止，受僱於被告擔任技術部副總經
    理，平均月工資為70,000元；原告丑○○自89年10月3日起
    至94年3月31日止，受僱於被告擔任中區技術部機房組工程
    師，平均月工資為31,238元；原告乙○○自93年10月1日起
    至94年4月30日止，受僱於被告擔任北區技術部機房組機房
    助理工程師，平均月工資為31,963元；原告辛○○自93年12
    月25日起至94年4月30日止，受僱於被告擔任北區技術部工
    程組網路助理工程師，平均月工資為26,385元；原告戊○○
    自92年8月9日起至94年4月15日止，受僱於被告擔任北區技
    術部機房組機房工程師，平均月工資為32,921元；原告丙○○自93年7月9日起至94年3月22日止，受僱於被告擔任管理
    部總務專員，平均月工資為27,004元；原告子○○自93年2
    月24日起至94年3月31日止，受僱於被告擔任中區業務部專
    員，平均月工資為26,298元；原告癸○○自93年3月11日起
    至94年5月31日止，受僱於被告擔任北區業務部專員，平均
    月工資為28,364元；原告己○○自92年5月5日起至94年3月
    31日止，受僱於被告擔任業務部副總經理，平均月工資為9
    0,666元；原告寅○○自92年1月22日起至94年3月18日止，
    受僱於被告擔任中區業務部副理，平均月工資為37,241元。
    二、因被告自93年12月起財務發生困難，原告遂先後依勞動
    基準法第14條第1項第5款之規定終止系爭勞動契約。被告積
    欠原告丁○○94年1、2月份工資共43,850元、代墊款8,717
    元、資遣費44,372元，合計96,939元；積欠原告壬○○94年
    1至3月份工資共52,123元、資遣費57,742元，合計109,865
    元；積欠原告甲○○94年1至4月份工資共242,250元、代墊
    款20,464元、資遣費367,500元，合計僅請求630,396元；積
    欠原告丑○○94年1至3月份工資共69,434元、資遣費140,57
    1元，合計210,005元；積欠原告乙○○94年1至4月份工資共
    105,570元、資遣費18,646元，合計124,216元；積欠原告辛○○94年1至4月份工資共63,324元、代墊款3,000元、資遣
    費35,180元，合計101,504元；積欠原告戊○○94年1至4月
    份工資共79,401元、代墊款4,500元、資遣費88,150元，合
    計172,051元；積欠原告丙○○94年1至3月份工資共37,958
    元、資遣費20,253元，合計58,211元；積欠原告子○○94年
    1至3月份工資共63,160元、代墊款5,060元、資遣費54,788
    元，合計123,008元；積欠原告癸○○94年1至5月份工資共
    100,990元、代墊款7,297元、資遣費35,455元，合計143,74
    2元；積欠原告己○○94年1至3月份工資共217,599元、代墊
    款135,137元、資遣費173,777元，合計526,513元。而前開
    代墊款係被告委任原告先行代墊，再分月向被告請款，然被
    告迄未給付，爰依勞動基準法第14條、第17條規定與委任之
    法律關係，請求被告給付前開金額及其法定遲延利息等語。
    並聲明：（一）被告應給付原告丁○○96,939元，給付原告
    壬○○109,865元，給付原告甲○○630,396元，給付原告丑
    ○○210,005元，給付原告乙○○124,216元，給付原告辛○○101,504元，給付原告戊○○172,051元，給付原告丙○○
    58,211元，給付原告子○○123,008元，給付原告癸○○143
    ,742 元，給付原告己○○526,513元，給付原告寅○○175,
    004元，及均自起訴狀繕本送達翌日起至清償日止，按年息
    5%計算之利息。（二）願供擔保，請准宣告假執行。（三）
    訴訟費用由被告負擔。
貳、被告則未於言詞辯論期日到場，亦未提出書狀為聲明或陳述
    。
參、得心證之理由
一、按民事訴訟法第280條第3項規定，當事人對於他造主張之事
    實，已於相當時期受合法之通知，而於言詞辯論期日不到場
    ，亦未提出準備書狀爭執者，準用第1項之規定，亦即視同
    自認原告主張之事實；則本件被告既於相當時期經合法通知
    ，而未於言詞辯論期日到場，亦未提出書狀作何聲明或陳述
    以為爭執，依前開說明，自視同自認本件原告主張之前開事
    實。況原告主張之事實，業據其提出台中市政府勞資爭議案
    件協調會議記錄影本、股份有限公司變更登記表影本、戶籍
    謄本、台中市政府函影本、離職證明書影本、薪資單影本、
    存摺影本為證，核屬相符，自堪信為真實。
二、按雇主不依勞動契約給付工作報酬者，勞工得不經預告終止
    勞動契約；而依此終止契約時並準用第17條之規定；而準用
    之結果，勞工依前開事由終止勞動契約者，在同一事業雇主
    之事業單位繼續工作，每滿1年發給相當於1個月平均工資之
    資遣費；依前款計算之剩餘月數，或作未滿1年者，以比例
    計給之，未滿1個月者，以個月計，勞動基準法勞動基準法
    第第14條第1項第5款、第4項、第17條分別定有明文。次按
    所謂平均工資，謂計算事由發生之當日前6個月內所得工資
    總額除以該期間之總日數所得之金額，勞動基準法第2條第
    4款前段亦有規定。又依勞動基準法第17條規定計算之資遣
    費，應於終止勞動契約30日內發給，勞動基準法施行細則第
    8條著有規定。另按僱傭報酬應依約定之期限給付之，無約
    定者依習慣；受任人因處理委任事務，支出之必要費用，委
    任人應償還之，並付自支出時起之利息，民法第486條、第5
    46條第1項亦分別定有明文。查被告分別積欠原告前開工資
    、代墊款、資遣費而未給付，已如前述；則原告前開請求，
    自屬有據。
三、綜上所述，原告分別基於前開勞動基準法規定、僱傭與委任
    之法律關係，請求被告給付原告丁○○96,939元，給付原告
    壬○○109,865元，給付原告甲○○630,396元，給付原告丑
    ○○210,005元，給付原告乙○○124,216元，給付原告辛○○101,504元，給付原告戊○○172,051元，給付原告丙○○
    58,211元，給付原告子○○123,008元，給付原告癸○○143
    ,742 元，給付原告己○○526,513元，給付原告寅○○175,
    004元，及均自起訴狀繕本送達翌日即94年10月7日起至清償
    日止，按年息5%計算之利息，為有理由，應予准許。
四、本判決原告均陳明願供擔保，聲請准予宣告假執行，經核無
    不符，爰分別酌定相當之擔保金額准許併宣告之。
丙、訴訟費用負擔之依據：民事訴訟法第78條。
中　　華　　民　　國　　94　　年　　12　　月　　8 　　日
                  民事第三庭    法  官  陳卿和
正本係照原本作成。
如對本判決上訴，須於判決送達後20日內向本院提出上訴狀。
中　　華　　民　　國　　94　　年　　12　　月　　8 　　日
                                書記官
